【裁判字號】    97,訴,416
【裁判日期】    970731
【裁判案由】    返還消費借貸款
【裁判全文】
臺灣新竹地方法院民事判決               97年度訴字第416號
原      告  台灣中小企業銀行股份有限公司
法定代理人  戊○○
訴訟代理人  丙○○
被      告  乙○○
            甲○○
                        弄30.
            丁○○
上列當事人間請求返還消費借貸款事件，本院於民國97年7月24
日辯論終結，判決如下：
    主  文
被告三人應連帶給付原告新臺幣陸拾肆萬玖仟貳佰捌拾陸元，及
自民國九十七年三月十八日起至清償日止，按年息百分之三計算
之利息，暨自民國九十七年三月十八日起至清償日止，逾期在六
個月以內者，按上開利率百分之十，超過六個月者，按上開利率
百分之二十計算之違約金。
被告乙○○應給付原告新臺幣壹拾伍萬柒仟壹佰柒拾玖元，及其
中伍萬陸仟陸佰零捌元自民國九十七年三月二日起至清償日止，
按年息百分之十三點六二五計算之利息，暨其中壹拾萬零伍佰柒
拾壹元自民國九十七年四月八日起至清償日止，按年息百分之十
五計算之利息。
訴訟費用由被告乙○○負擔百分之十九，餘由被告乙○○、甲○○、丁○○連帶負擔。
    事實及理由
甲、程序方面：
一、按訴狀送達後，原告不得將原訴變更或追加他訴，但擴張或
    減縮應受判決事項之聲明者，不在此限，民事訴訟法第255
    條第1項第3款定有明文。查本件原告起訴時，關於第二項聲
    明部分，原係請求被告乙○○應給付原告新臺幣（以下同）
    157,179元，及其中56,608元自民國（以下同）97年3月2日
    起至清償日止，按年息百分之13.625計算之利息，暨自97年
    3月2日起至清償日止，逾期在六個月以內者，按上開利率百
    分之十，超過六個月者，按上開利率百分之二十計算之違約
    金。另其中100,571元，自97年4月8日起至清償日止，按年
    息百分之15計算之利息，暨自97年5月8日起至清償日止，逾
    期在六個月以內者，按上開利率百分之十，超過六個月者，
    按上開利率百分之二十計算之違約金。嗣原告於民國97年7
    月24日言詞辯論期日時，將上開聲明中違約金之請求予以捨
    棄，核係屬單純減縮應受判決事項之聲明，揆諸前開說明，
    應予准許。
二、本件被告丁○○經合法通知，均未於言詞辯論期日到場，核
    無民事訴訟法第三百八十六條所列各款情形，爰依原告之聲
    請，由其一造辯論而為判決。
乙、實體方面：
一、原告主張：
（一）被告乙○○於94年4月27日邀同被告甲○○及丁○○擔任
      連帶保證人，向原告借款1,000,000元，約定借款期間自
      94年4月27日起至100年4月27日止，以每個月為一期，自
      貸款後十二個月按月繳付利息，自95年5月27日起共分六
      十期，按月平均攤還本息，利率以年息百分之三固定計算
      ，如有一期未依約支付本息，視為全部到期，並自逾期之
      日起，逾期六個月以內者，按上開利率百分之十，超過六
      個月者，按上開利率百分之二十計算違約金。詎被告乙○○自97年3月18日起，即未依約繳納本息，尚欠本金649,
      286元及如主文第一項所示之利息與違約金，依約定條款
      之規定，喪失期限利益，應全數一次清償，屢經催討仍置
      之不理，而被告甲○○及丁○○為前開借款之連帶保證人
      ，就前開債務依法應負連帶清償之責任，爰依消費借貸及
      連帶保證之法律關係提起本訴訟，請求被告連帶給付如主
      文第一項所示之本金、利息及違約金等語。
（二）被告乙○○分別於(1)95年2月21日向原告借款150,000元，
      約定借款期間自95年3月1日起至98年3月1日止，以每個月
      為一期，依年金法按月平均攤還本息，利率以年息百分之
      十三點六二五固定計算，如有一期未依約支付本息，視為
      全部到期，並自逾期之日起，逾期六個月以內者，按上開
      利率百分之十，超過六個月者，按上開利率百分之二十計
      算違約金。(2)94年2月5日向原告所屬之新竹分行申請信用
      卡使用，依約被告得憑信用卡於特約商店簽帳消費，惟應
      依原告寄發之信用卡消費明細帳單所定方式及繳款期限繳
      款，如逾期未付，即視為全部到期，被告應一次全數清償
      ，並按年息百分之15計算之利息，及自逾期之日起，逾期
      6 個月以內者，按上開利率百分之10，超過6個月者，按
      上開利率百分之20計算違約金。詎被告乙○○自(1)97年3
      月2日及(2)97年4月8日起，即未依約繳款，計尚欠本金(1)
      56,608元、(2)100,571元，共計157,179元及延遲期間之利
      息與違約金，依約定條款之規定，喪失期限利益，應全數
      一次清償，屢經催討仍置之不理，爰捨棄違約金之請求，
      依消費借貸及兩造信用卡契約之法律關係提起本訴訟，請
      求被告乙○○給付如主文第二項所示之金額及利息等語。
二、被告之抗辯：
（一）被告丁○○經合法通知未於言詞辯論期日到場，亦未提出
      書狀作何聲明或陳述。
（二）被告甲○○及乙○○對原告主張之金額表示沒有意見，惟
      請求駁回原告之訴，訴訟費用由原告負擔等語。
三、得心證之理由：
（一）被告三人應連帶給付原告649,286元，及自97年3月18日起
      至清償日止，按年息百分之3計算之利息，暨自97年3月18
      日起至清償日止，逾期在六個月以內者，按上開利率百分
      之10，超過六個月者，按上開利率百分之二十計算之違約
      金部分:
    (1)原告主張之上開事實，業經其提出微型企業創業貸款契約
      書、借據、授信約定書、還款明細等件為證，且為被告甲○○及乙○○所不爭執，自堪信原告此部分之主張為真實
      。
    (2)從而，原告依消費借貸及連帶保證之法律關係，訴請被告
      三人連帶給付原告如主文第一項所示之金額、利息及違約
      金，即無不合，應予准許。
（二）被告乙○○應給付原告157,179元，及其中56,608元自97
      年3月2日起至清償日止，按年息百分之13.625計算之利息
      ，暨其中100,571元自97年4月8日起至清償日止，按年息
      百分之15計算之利息部分:
    (1)原告主張之上開事實，業經提出借據、信用卡申請書、客
      戶資料查詢表等件為證，且為被告乙○○所不爭執，自堪
      信原告此部分之主張為真實。
    (2)從而，原告依消費借貸及信用卡契約之法律關係，訴請被
      告乙○○給付如主文第二項所示之本金及利息，即無不合
      ，應予准許。
四、據上論結：原告之訴為有理由，依民事訴訟法第三百八十五
    條第一項前段、第七十八條、第八十五條第二項，判決如主
    文。
中    華    民    國    97    年    7     月    31    日
                  民事第二庭    法  官  鄭政宗
以上正本係照原本作成。
如對本判決上訴，須於判決送達後20日內向本院提出上訴狀。
中    華    民    國    97    年    7    月     31    日
                                書記官  曾柏方


司法院資訊處製作；財團法人民間司法改革基金會備份。
